最高法院刑事判決                              八十六年度台上字第五三四○號
    上訴人  甲○○
右上訴人因竊盜案件，不服台灣高等法院台中分院中華民國八十六年六月五日第二審
更審判決（八十五年度上更(一)字第二六七號，起訴案號：台灣南投地方法院檢察署八
十四年度偵字第二○六八號），提起上訴，本院判決如左：
    主  文
上訴駁回。
    理  由
按刑事訴訟法第三百七十七條規定，上訴於第三審法院，非以判決違背法令為理由，
不得為之。是提起第三審上訴，應以原判決違背法令為理由，係屬法定要件。如果上
訴理由狀並未依據卷內訴訟資料，具體指摘原判決不適用何種法則或如何適用不當，
或所指摘原判決違法情事，顯與法律規定得為第三審上訴理由之違法情形，不相適合
時，均應認其上訴為違背法律上之程式，予以駁回。本件上訴人甲○○上訴意旨略稱
：上訴人未有不法所有之意圖，此由李進國於原審、林德旺於偵查中所述，可以看出
，原審未予詳查而不採上訴人之辯解，自有未合；上訴人僅是借用林久雄所有之挖土
機而已，並無不法所有之意圖，且亦非起意行竊，才進入林久雄之工寮並破壞三道鐵
柵欄之鎖頭云云。惟查：原判決認定上訴人與鄭義專共同意圖為自己不法之所有，毀
壞通往林久雄工寮之三道鐵柵欄之鎖頭，竊取林久雄所有之挖土機、農用拼裝車各一
輛、發電機二台，已明業經共同被告鄭義專於警訊、檢察官偵查中供認不諱，上訴
人於偵查中亦坦承與鄭義專一起至墘溪山上，將車子開下來，當時係將鐵門的鎖撬壞
始得以進入上山之道路。核與林久雄所述相符，且經證人林德旺結證屬實，並有贓物
認領保管單及照片附卷可稽，為其所憑之證據及認定之理由。並對於上訴人所辯：因
上訴人之挖土機陷在泥土中，始暫借林久雄停放在工寮外面之挖土機用以拖救上訴人
之挖土機，且通往林久雄工寮之路途中所設三道鐵柵之鎖頭，係其於八十四年四月二
十二日上山採野竹筍當天即予撬開，並非八十四年四月二十六日至林久雄工寮借用挖
土機時所毀壞云云，認無可取。嗣鄭義專改稱：「因甲○○有一部挖土機在山上沉在
魚池內，我是想用林久雄之挖土機將那一部陷在枇杷里中興路之甲○○之挖土機挖起
來」，證人李進國、鄭忠福之證言，均不能為上訴人有利之認定，亦於理由中說明。
此項證據之取捨所為事實之認定，並不違背證據法則，自不容任指為違法。李進國之
證言，原判決已說明取捨之理由，證人林德旺並非在竊盜現場見聞之證人，且其所述
與上訴人及共同被告鄭義專所供述之內容不同，原判決既採用上訴人等對犯罪所為供
述，摒棄不採林德旺之證言，故該證言雖未於判決內說明不採之理由，亦與判決之結
果不生影響，仍不能為上訴第三審之適法理由。上訴意旨就原判決已詳為論斷與說明
之事項，重為事實上之爭執，空口否認犯罪，自難謂係適法之第三審上訴，其上訴違
背法律上之程式，應予駁回。
又本件係刑事訴訟法第三百七十六條第二款之案件，惟於修正刑事訴訟法施行前，原
得上訴於第三審法院，且已繫屬於法院，依刑事訴訟法施行法第五條第一項規定，仍
應依修正前之法定程序終結之，併此說明。
據上論結，應依刑事訴訟法第三百九十五條前段，判決如主文。
中      華      民      國    八十六    年      九      月     十一     日
                              最高法院刑事第二庭
                                  審判長法官  施  文  仁
                                        法官  陳  炳  煌
                                        法官  張  淳  淙
                                        法官  洪  文  章
                                        法官  林  錦  芳
      右正本證明與原本無異
                                              書  記  官
中      華      民      國    八十六    年      九      月     十五     日
